SOBRE MÍ

Desarrollador Frontend Junior motivado, con experiencia en Angular y JavaScript. Estoy ansioso por iniciar mi carrera en el desarrollo web. Tengo un sólido entendimiento de los principios modernos de desarrollo web y experiencia práctica con HTML, CSS y Git.



EXPERIENCIA PROFESIONAL

Desarrollador Frontend Junior

05/2023 - presente | San Roque, Spain

- Desarrollo de aplicaciones web responsivas utilizando Angular y JavaScript, siguiendo las mejores prácticas modernas de desarrollo.
- Uso de HTML, CSS y Git para garantizar la eficiencia del código y la colaboración en los procesos de desarrollo.
- Contribución a la finalización exitosa de proyectos a través de la resolución independiente de problemas y el trabajo en equipo, mejorando la comunicación entre los equipos.

iSmash 🛮

Técnico Avanzado

01/2022 - 03/2023 | Londres, GB

- Diagnóstico y reparación de problemas técnicos complejos de manera eficiente, cumpliendo con plazos ajustados.
- Mantenimiento y calibración de sistemas electrónicos de alta tecnología.
- Colaboración estrecha con equipos de ingeniería para optimizar el rendimiento del sistema.
- Lideré sesiones de capacitación para técnicos junior, mejorando su comprensión de técnicas avanzadas de resolución de problemas y tecnologías.

MacToLife □

Técnico Senior de IT

07/2020 - 09/2021 | Londres, GB

- nspección, diagnóstico y reparación de dispositivos Apple (MacBooks, iPhones, iPads) para contratistas y clientes.
- Aseguramiento de una alta satisfacción del cliente mediante la entrega de reparaciones y soporte técnico en tiempo y forma para varios productos de Apple.
- Proporcioné orientación y soporte técnico al personal junior, mejorando la eficiencia general del servicio.

Pablo Nunez

Desarrollador Frontend Angular





• Cadiz, Spain

in linkedin.com/in/pablo-n-1a4a3669



Desarrollo Frontend Angular, JavaScript, TypeScript, HTML, CSS

Desarrollo Backend **NodeJS**

Herramientas

Git. Docker

IDIOMAS

Español Nativo

Ingles

B2

EDUCACIÓN

Curso de Desarrollo Web 05/2023 - presente | Online

Curso Técnico Microsoldadura 05/2019 - 02/2020 | Londres, GB

Educación Secundaria 09/2011 - 05/2012 | Ronda, Spain